【裁判字號】    91,交聲更,45
【裁判日期】    920731
【裁判案由】    違反道路交通管理處罰條例聲明異議
【裁判全文】
臺灣臺北地方法院交通事件裁定                    九十一年度交聲更字第四五號
    原處分機關  台北市交通事件裁決所
    異  議  人
    即受處分人  甲○○
右列受處分人因違反道路交通管理處罰條例案件，對於台北市交通事件裁決所中華民
國九十一年五月二十日所為之處分（原處分案號：北市裁三字第車裁二二－一Ａ00
00000號），聲明異議，經本院於九十一年九月九日以九十一年度交聲字第七二
六號裁定異議駁回後，受處分人不服提出抗告，經台灣高等法院於九十一年十月二十
八日以九十一年度交抗字第八一八號裁定發回本院更為裁定，本院裁定如左：
    主      文
異議駁回。
    理      由
一、按汽車停車時，在停車場內或路邊准停車處所停車時，應依規定停放，不得紊亂
    ；且應依停車時間、位置、方式及車種之規定，道路交通安全規則第一百十二條
    第一項第十四、十六款分別定有明文。又汽車駕駛人停車時，停車時間、位置、
    方式、車種不依規定者，處新台幣（下同）六百元以上一千二百元以下罰鍰，道
    路交通管理處罰條例第五十六條第一項第九款復定有明文。再逕行舉發違反道路
    交通管理事件，經汽車所有人依通知單之應到案日期前到案，並告知違規駕駛人
    姓名、
    理；逾應到案日期，處罰機關應依道路交通管理處罰條例第八十五條第三項規定
    處罰該汽車所有人，亦經違反道路交通管理事件統一裁罰標準及處理細則（於民
    國九十一年九月一日後該細則之名稱已修正為違反道路交通管理事件統一裁罰基
    準及處理細則，下稱處理細則）第二十四條所明定。又行為人如於停放車輛時，
    未依停車位置之規定停放，嗣為警舉發，而在舉發通知單上所載之應到案日期前
    到案聽候裁決，經主管機關調查後仍認定其有違規停車之行為者，依處理細則第
    四十四條第一項及違反道路交通管理事件統一裁罰標準表（於九十一年九月一日
    後，其名稱已修正為違反道路交通管理事件統一裁罰基準表，下稱基準表）之規
    定，須對該違規停車之行為人處以六百元之罰鍰。
二、本件受處分人即異議人甲○○所有之車牌號碼ＡＮ－四四一八號自用一般小客車
    ，於九十一年二月二十七日，在台北市光復東村廣場停車場內，因未將車輛停放
    在規劃之汽車停車格位內，而停放在汽車停車格外，而有停車位置不依規定之情
    形，且駕駛人不在現場，嗣於同日上午九時二十一分許，為台北市停車管理處交
    通助理員葉長青發現，而以拍照之方式採證，並以受處分人所有該部自用小客車
    有違反前揭道路交通管理處罰條例第五十六條第一項第九款停車位置不依規定規
    定之行為逕行掣單舉發，經將舉發通知單送達於受處分人後，受處分人於舉發通
    知單上所載之應到案日期（九十一年四月五日）前之九十一年三月二十日向原處
    分機關提出申訴，惟未在該申訴狀中明確記載前述時間該部自用小客車之違規駕
    駛人確實姓名及年籍，經原處分機關請舉發單位即台北市停車管理處調查結果，
    仍認受處分人所有之該部自用小客車停車時有停車位置不依規定之行為，原處分
    機關乃依道路交通管理處罰條例第五十六條第一項第九款、第八十五條第三項及
    處理細則第二十四條、第四十四條第一項暨基準表之規定，於九十一年五月二十
    日以北市裁三字第車裁二二－一Ａ0000000號裁決書裁處該部自用小客車
    所有人即受處分人罰鍰六百元。
三、訊據受處分人固不否認其所有之該部自用小客車有於右揭時間停放在前揭處所之
    情事，惟矢口否認有何違反道路交通管理處罰條例規定之行為，辯稱：該停車處
    所並未劃設黃線、紅線標線或設立任何禁止停車之標誌標示禁止停車，故其在該
    處停車應無違規，否則即屬違反法律明確性原則云云。
四、經查：受處分人所有之前開自用小客車確於右開時間停放在台北市光復東村廣場
    停車場內，且該車並未停放在該停車場所劃設之汽車停車格位內之事實，此為受
    處分人所不否認，並經證人即提出舉發之台北市停車管理處交通助理員葉長青證
    述在卷（見本院九十二年三月十九日訊問筆錄），復有逕行舉發之違規照片一幀
    在卷可稽，是受處分人所有之前開自用小客車確實未依規定停放在該停車場所劃
    標線或設立任何禁止停車之標誌標示禁止停車，故其在該處停車應無違規，否則
    即屬違反法律明確性原則云云置辯，然證人葉長青於本院審理中業已證述受處分
    人停車之處所係屬停車場，非屬停車場之週邊道路，且亦非如受處分人所言為台
    北市○○街一八五巷之巷道等語在卷（見本院九十二年三月十九日訊問筆錄），
    而汽車停車時，在停車場內或路邊准停車處所停車時，應依規定停放，不得紊亂
    ，已為道路交通安全規則第一百十二條第十四款所明定，參以停車場內既劃設有
    汽車停車格位，凡已考領駕駛執照之駕駛人，當知若未依該等劃設之汽車停車格
    位停車，將影響該停車場內之車輛進出、迴轉或造成不便，是縱該停車場內並無
    劃設任何紅、黃線或其他禁止停車之標誌，為保障其他駕駛用路人之安全及權益
    ，駕駛人仍應將車輛停放在劃設之汽車停車格位內，否則停車場又何焉劃設汽車
    停車格位，是受處分人以上述辯詞指摘原處分不當云云，顯無理由，不足採信。
    本件事證明確，受處分人所有之上開自用小客車確有未依停車位置規定停車之違
    規行為，堪以認定。
五、綜上所述，受處分人所有之該部自用小客車確有於右揭時、地未依停車位置規定
    違規停車之行為，且受處分人已於舉發通知單上所載應到案日期前向原處分機關
    提出申訴，從而原處分機關依前揭道路交通管理處罰條例第五十六條第一項第九
    款、第八十五條第三項及處理細則第二十四條、第四十四條第一項暨基準表之規
    定，就受處分人所有前開自用小客車違規停車之行為裁處受處分人罰鍰六百元，
    並無不當，核無違誤，本件受處分人之異議為無理由，應予駁回。
據上論斷，應依道路交通案件處理辦法第十九條，裁定如主文。
中      華      民      國    九十二    年      七      月    三十一    日
                                    臺灣臺北地方法院交通法庭
                                        法  官  黃  紹  紘
右正本證明與原本無異。
如不服本裁定，應於送達後五日內，向本院提出抗告狀。
                                        書記官  劉  新  怡
中      華      民      國    九十二    年      七      月    三十一    日


司法院資訊處製作；財團法人民間司法改革基金會備份。
